---
title: "Regularização"
output: html_document
---

# Regularização

- Penalizar os coeficientes no processo de estimação
- Encolher os coeficientes na direção do zero 
- Diminui a variância do modelo em troca de um pouco de viés

$$
f(X) = \beta_0 + \beta_1 X_1 + \beta_2 X_2 + \cdots + \beta_p X_p
$$

Regressão ridge

$$
L(y, f(x)) + \lambda\sum_{i=1}^p\beta_i^2
$$

LASSO

$$
L(y, f(x)) + \lambda\sum_{i=1}^p|\beta_i|
$$

Podemos reescrever de outra forma:

$$
\underset{\beta}{\text{minimizar}}L(y, f(x)) \text{ sujeito à } \sum_{j=1}^p \beta_j^2 \leq s \text{ ou } \sum_{j=1}^p |\beta_j| \leq s
$$

```{r}
receita <- recipe(price ~ . , data = diamantes) %>%
  step_dummy(all_nominal(), -all_outcomes()) %>%
  step_nzv(all_predictors()) %>%
  step_corr(all_predictors()) %>%
  step_log(all_outcomes()) %>% 
  step_center(all_predictors()) %>%
  step_scale(all_predictors())

# install.packages("glmnet")

modelo <- train(
  receita, 
  diamantes, 
  method = "glmnet", 
  trControl = trainControl(method = "cv", number = 5)
)

modelo
```

```{r}
tune_grid <- expand.grid(alpha = c(0.05, 0.1, 0.15), lambda = c(0.01, 0.02, 0.03))

modelo <- train(
  receita, 
  diamantes, 
  method = "glmnet", 
  trControl = trainControl(method = "cv", number = 5),
  tuneGrid = tune_grid
)

modelo
coef(modelo$finalModel, modelo$bestTune$lambda)
```

```{r}
# Valores obs vs pred (log)
diamantes %>% 
  mutate(pred = predict(modelo, diamantes)) %>% 
  ggplot(aes(y = pred, x = log(price))) +
  geom_point(alpha = 0.1) +
  geom_abline(intercept = 0, slope = 1, color = "blue") +
  theme_bw()

# Valores obs vs pred (exp)
diamantes %>% 
  mutate(pred = predict(modelo, diamantes)) %>% 
  ggplot(aes(y = exp(pred), x = price)) +
  geom_point(alpha = 0.1) +
  geom_abline(intercept = 0, slope = 1, color = "blue") +
  theme_bw() +
  coord_cartesian(x = c(0, 20000), ylim = c(0, 25000))
```


```{r}
receita <- recipe(price ~ . , data = diamantes) %>%
  step_dummy(all_nominal(), -all_outcomes()) %>%
  step_log(all_outcomes()) %>% 
  step_center(all_predictors()) %>%
  step_scale(all_predictors())

tune_grid <- expand.grid(alpha = 0.05, lambda = c(0.01, 0.1, 1))

modelo <- train(
  receita, 
  diamantes, 
  method = "glmnet", 
  trControl = trainControl(method = "cv", number = 5),
  tuneGrid = tune_grid
)

modelo
coef(modelo$finalModel, 1)
```

# Exercício (AmesHousing)

1. Ajuste um modelo de regressão para o banco de dados 'AmesHousing'.

2. Ajuste também um modelo de regressão com regularização.

```{r}
library(AmesHousing)
library(dplyr)
library(recipes)
library(caret)

ames <- make_ames()
glimpse(ames)
ames$Sale_Price
```


```{r}
library(leaflet)

cores <- ames %>% 
  mutate(
    preco_c = cut(Sale_Price, breaks = quantile(Sale_Price), labels = c("1", "2", "3", "4")),
    cor = case_when(
      preco_c == "1" ~ "green",
      preco_c == "2" ~ "orange",
      preco_c == "3" ~ "orange",
      preco_c == "4" ~ "red"
    )
  ) %>% 
  .$cor

icones <- leaflet::makeAwesomeIcon(markerColor = cores)

ames %>%
  sample_n(100) %>% 
  leaflet() %>% 
  addTiles() %>% 
  addAwesomeMarkers(lng = ~Longitude, lat = ~Latitude, icon = icones)
```

