---
title: "Regressão logística"
output: html_document
---

```{r setup, include=FALSE}
knitr::opts_chunk$set(echo = TRUE)
```

# Regressão vs Classificação

Regressão: queremos prever uma variável numérica
Classificação: queremos prever uma variável categórica

O que muda?

- Estimação
- Métrica de performance

# Regressão logística

Seja Y uma variável que pode assumir duas categorias.

Por exemplo: Y = 1 (bom cliente), Y = 0 (mau cliente)

O que queremos é modelar 

$$
P(Y = 1| X)
$$

Então

$$
P(Y = 1| X) \approx f(X)
$$



Na regressão linear:

$$
f(x) = \beta_0 + \beta_1x_1 + \beta_2x_2 + ... + \beta_px_p
$$

> Por que não podemos usar essa mesma função para uma variável categórica?

Vamos usar então

$$
f(x) = \frac{1}{1 + e^{-( \beta_0 +  \beta_1*x_1 + \beta_2*x_2 + ... + \beta_p * x_p)}}
$$

Equivalentemente

$$
P(Y = 1| X) \approx \frac{1}{1 + e^{-( \beta_0 +  \beta_1*x_1 + \beta_2*x_2 + ... + \beta_p * x_p)}}
$$
e

$$
\log \left(\frac{P(Y = 1| X)}{1 - P(Y = 1| X)}\right) \approx \beta_0 +  \beta_1*x_1 + \beta_2*x_2 + ... + \beta_p * x_p
$$

Minimizar 

$$
L(y, \hat{f}(x))
$$

Antes, tínhamos

$$
L(y, f(x)) = \sum(y - f(x))^2
$$

Agora, queremos maximizar

$$
L = -\prod_{i:Y_i = 1} P(Y_i=1|X_i) \prod_{i:Y_i = 0} (1 - P(Y_i=1|X_i))
$$

Portanto, como

$$
P(Y = 1| X) \approx f(X)
$$

vamos minimizar

$$
L(y, f(x)) = - \prod_{i:Y_i = 1} f(x_i) \prod_{i:Y_i = 0} (1 - f(x_i)))
$$

Previsões: probabilidade estimada de P(Y = 1|X). Precisamos definir então quando escolhemos Y = 1 e Y = 0.

# Pacotes

```{r}
library(dplyr)
library(recipes)
library(caret)
library(rsample)
# install.packages("rsample")
library(skimr)
```

# Banco de dados

```{r}
data("credit_data")
glimpse(credit_data)
```

```{r}
skim(credit_data)

credit_data %>% 
  group_by(Status) %>% 
  skim()
```

# Ajustando modelos

```{r}
receita <- recipe(Status ~ ., data = credit_data) %>%
  step_meanimpute(all_numeric(), -all_outcomes()) %>%
  step_modeimpute(all_nominal(), -all_outcomes()) %>%
  step_dummy(all_nominal(), -all_outcomes()) %>%
  step_corr(all_predictors()) %>%
  step_nzv(all_predictors())

receita

modelo <- train(
  receita, 
  credit_data, 
  method = "glm", 
  family = "binomial", 
  trControl = trainControl(method = "cv", number = 5)
)

modelo
varImp(modelo)
```

# Outras métricas

```{r}
credit_data %>% 
  mutate(pred = predict(modelo, credit_data)) %>% 
  select(Status, pred) %>% 
  table
```


- sensibilidade: taxa de *true positives", entre os bons clientes, quantos foram previstos como bons clientes.

- especificidade: taxa de *true negatives", entre os maus clientes, quantos foram previstos como maus clientes.

- curva ROC

```{r}
metricas <- function(data, lev = NULL, model = NULL) {
  c(
    defaultSummary(data, lev, model), 
    twoClassSummary(data, lev, model)
  )
}

train_control <- trainControl(
  method = "cv", 
  number = 5, 
  classProbs = TRUE,
  summaryFunction = metricas,
  savePredictions = TRUE
)
```

Ajustando novamente o modelo

```{r}
modelo <- train(
  receita, 
  credit_data, 
  method = "glm", 
  family = "binomial", 
  trControl = train_control
)

modelo
summary(modelo)
```

```{r}
credit_data <- credit_data %>% 
  mutate(Status = forcats::lvls_reorder(Status, c(2, 1)))

modelo <- train(
  receita, 
  credit_data, 
  method = "glm", 
  family = "binomial", 
  trControl = train_control
)

modelo
```

Plotando a curva ROC

```{r}
library(pROC)

plot.roc(modelo$pred$obs, modelo$pre$good, legacy.axes = TRUE)
```

# Exercício

Ajuste um modelo de regressão logística p/ prever o churn de funcionários no banco de dados `attrition`.

```{r}
library(tidyverse)
library(recipes)
library(caret)
library(rsample)


data(attrition, package = "rsample")
glimpse(attrition)
```

