---
title: "Análise discriminante"
output: html_document
---

>  Modelo para encontrar classificadores

- Considere o problema de classificar clientes em "bons" (Y = 1) e "ruins" (Y = 0).
- Dado um conjunto de características dos clientes queremos encontrar um classificador que diga se eles são bons ou ruins.

$$
X_1, X_2, \dots, X_p
$$

Suposições da análise discriminante

- Dado Y, as variáveis $X_i$ são normalmente distribuídas.

$$
P(X| Y = 0) \sim N_p(\mu_0, \Sigma_0) \\
P(X| Y = 1) \sim N_p(\mu_1, \Sigma_1)
$$

- Se $\Sigma_0 = \Sigma_1$, o método é conhecido como análise discriminante linear.

- Se $\Sigma_0 \neq \Sigma_1$, o método é conhecido como análise discriminante quadrática.

$$
\frac{L_1(\mu_1, \Sigma_1)}{L_0(\mu_0, \Sigma_0)} > c
$$

# Exemplo

```{r}
library(tidyverse)
library(MASS)

data("credit_data", package = "recipes")

credit_data <- credit_data %>% 
  mutate(Status = forcats::lvls_reorder(Status, c(2, 1))) %>% 
  na.omit()
```

```{r}
ajuste <- lda(Status ~ ., data = credit_data)
ajuste
```

```{r}
ajuste <- lda(Status ~ ., data = credit_data, CV = TRUE)
table(credit_data$Status, ajuste$class)

roc_obj <- pROC::roc(credit_data$Status, ajuste$posterior[,1])
auc(roc_obj)
```

