---
title: "Componentes principais"
output: html_document
---

```{r}
library(tidyverse)
```

# Intuição

Vamos considerar um conjunto de p variáveis $X_1, \dots, X_p$.

$$
Z_1 = \phi_{11} X_1 + \dots + \phi_{1p} X_p \\
Z_2 = \phi_{21} X_1 + \dots + \phi_{2p} X_p \\
\vdots \\
Z_p = \phi_{p1} X_1 + \dots + \phi_{pp} X_p
$$

- Os componentes Z são não-correlacionados
- $VAR(Z_1) > VAR(Z_2) > \cdots > VAR(Z_p)$

# Exemplos

```{r}
a <- 1
tetraedro <- data.frame( x = c(a * sqrt(3)/3, - a * sqrt(3)/6, - a * sqrt(3)/6, 0),
                         y = c(0, - a/2, a/2, 0),
                         z = c(0, 0, 0, a * sqrt(6)/3),
                         cor = c("a", "b", "c", "d"),
                         id = 1:4)

tetraedro_linhas <- combn(x = tetraedro$id, m = 2) %>%
  t() %>%
  as.data.frame.matrix() %>%
  set_names(c("id1", "id2")) %>%
  mutate(id_par = 1:length(id1)) %>%
  gather(id_ordem, id, id1, id2) %>%
  left_join(tetraedro, by = "id") %>%
  arrange(id_ordem)

```

```{r}
tetraedro_pc <- prcomp(tetraedro %>% dplyr::select(x, y, z)) # PCA acontece aqui
summary(tetraedro_pc)$importance
```

3 dimensões (100% da variância)

```{r}
library(plotly)

plot_ly(tetraedro_linhas, x = ~x, y = ~y, z = ~z) %>%
  add_lines() %>%
  add_markers()
```

2 dimensões (67% da variância)

```{r}
tetraedro_pc_pred <- tetraedro_pc %>% predict %>% as.data.frame
plot_ly(tetraedro_pc_pred, x = ~PC2, y = ~PC3, z = ~PC3) %>%
  add_lines() %>%
  add_markers()
```

# Outra forma

```{r}
x <- c()
y <- c()
z <- c()
c <- c()

for (i in 1:62) {
  r <- 20 * cos(i / 20)
  x <- c(x, r * cos(i))
  y <- c(y, r * sin(i))
  z <- c(z, i)
  c <- c(c, i)
}  

forma_legal <- data.frame(x, y, z, c)
```

Fazendo PCA

```{r}
forma_legal_pc <- forma_legal %>% 
  dplyr::select(x, y, z) %>% 
  prcomp() # PCA acontece aqui

summary(forma_legal_pc)$importance
```


3 dimensões (100% da variância)

```{r, cache = FALSE}
plot_ly(forma_legal, x = ~x, y = ~y, z = ~z, type = "scatter3d", mode = "markers+lines",
        line = list(width = 6, color = ~c, colorscale = 'Viridis'),
        marker = list(size = 3.5, color = ~c, colorscale = 'Greens', 
                      cmin = -20, cmax = 50))
```

2 dimensões (82% da variância)

```{r, cache = FALSE}
forma_legal_pc_pred <- forma_legal_pc %>% predict %>% as.data.frame
plot_ly(forma_legal_pc_pred, x = ~PC1, y = ~PC2, z = 1, type = 'scatter3d', mode = 'lines+markers',
        line = list(width = 6, color = ~c, colorscale = 'Viridis'),
        marker = list(size = 3.5, color = ~c, colorscale = 'Greens', 
                      cmin = -20, cmax = 50))
```

# Pontos importantes

- É bastante usado para fazer redução de dimensionalidade.
- Como estamos focados na variância, precisamos centralizar as variáveis.

# Exercício

Aplicar PCA para a base de segmentação.

```{r}
dados_seg <- haven::read_spss(
  "../dados/segmentacao/Strategy_FINAL_com peso_S1_v2.sav"
)

View(dados_seg)

pca_seg <- dados_seg %>% 
  select(starts_with("S1_")) %>%
  scale(center = TRUE, scale = FALSE) %>% 
  prcomp()

summary(pca_seg)$importance

pca_seg$rotation %>%
  as.tibble() %>% 
  rownames_to_column(var = "Pergunta") %>% 
  gather(Componente, Peso, starts_with("PC")) %>% 
  mutate(
    Pergunta = as.numeric(Pergunta),
    Componente = str_remove(Componente, "PC"),
    Componente = as.numeric(Componente)
  ) %>% 
  group_by(Componente) %>% 
  mutate(
    Peso_abs = abs(Peso),
    Peso = ifelse(Peso_abs > quantile(Peso_abs, 0.9), Peso, NA)
  ) %>% 
  ggplot(aes(x = Componente, y = Pergunta)) +
  geom_tile(aes(fill = Peso)) +
  theme(axis.text.x = element_text(angle = 90)) +
  scale_fill_gradient(low = "blue", high = "red", na.value = "white") +
  theme_minimal()
  
```

