---
title: "Clusterização hierárquica"
output: html_document
---

> Método para construir clusters de forma hierárquica

- Pode ser aglomerativa: todas as observações começam no seu próprio grupo e pares de clusters são unidos hierarquicamente até termos apenas um grupo.

- Pode ser divisiva: todas as observações começam em um cluster e divisões são feitas até todas pertencerem ao seu próprio grupo.

- A clusterização depende de uma métrica de distância e como calcular a distância entre clusters.

```{r}
library(tidyverse)

dados_seg <- haven::read_spss(
  "../dados/segmentacao/Strategy_FINAL_com peso_S1_v2.sav"
)

ajuste_h <- dados_seg %>%
  select(starts_with("S1_")) %>%
  dist() %>% 
  hclust(method = "centroid")

plot(ajuste_h)
```

```{r}
dados_seg %>%
  sample_n(100) %>% 
  select(starts_with("S1_")) %>%
  dist(method = "manhattan") %>% 
  hclust() %>% 
  plot()
```


```{r}
ajuste_k <- dados_seg %>% 
  select(starts_with("S1_")) %>%
  kmeans(5)

clusters_k <- ajuste_k$cluster
clusters_h <- cutree(ajuste_h, k = 5)

table(clusters_h, clusters_k)
```


