---
title: "Exercícios"
output: html_document
---

# funções auxiliares e pacotes
```{r}
library(dplyr)
library(tidyr)
library(tibble)
library(magrittr)
library(ggplot2)
library(purrr)
library(recipes)
library(caret)
library(xgboost)
library(randomForest)
library(rpart)
library(rpart.plot)

summary_log <- function(data, lev = NULL, model = NULL) {
  
  metrics <- defaultSummary(data, lev, model)
  
  residuo <- exp(data$obs) - exp(data$pred)
  metrics["RMSE"] <- sqrt(mean((residuo)^2))
  metrics["MAE"] <- mean(abs(residuo))
  
  metrics
}


```


# dados

```{r}
data(diamonds, package = "ggplot2")
glimpse(diamonds)

diamonds <- diamonds %>%
  mutate(
    cut = as.character(cut),
    color = as.character(color),
    clarity = as.character(clarity)
  )

id_novos <- sample(nrow(diamonds), size = 1000)
novos_diamantes <- diamonds[id_novos,]
diamantes <- diamonds[-id_novos,]
```

# Receita

```{r}
receita <- recipe(price ~ . , data = diamantes) %>%
  step_dummy(all_nominal(), -all_outcomes()) %>%
  step_nzv(all_predictors()) %>%
  step_corr(all_predictors()) %>%
  step_log(all_outcomes()) %>% 
  step_center(all_predictors()) %>%
  step_scale(all_predictors())

receita_prep <- prep(receita, training = diamantes)

diamantes_ok <- bind_rows(
  bake(receita_prep, diamantes) %>% mutate(base = "treino"),
  bake(receita_prep, novos_diamantes) %>% mutate(base = "teste")
) 

```

# Modelo de regressão

```{r}
train_control_lm <- trainControl(
  method = "cv", 
  number = 3, 
  summaryFunction = summary_log
)

modelo_lm <- train(
  receita, 
  diamantes, 
  method = "lm", 
  trControl = train_control_lm
)

modelo_lm
varImp(modelo_lm)
```

# Modelo RPART (árvore de decisão)

```{r}
# info_rpart <- caret::getModelInfo("rpart", FALSE)
train_control_rpart <- trainControl(
  method = "cv", 
  number = 3,
  verboseIter = TRUE
)

modelo_rpart <- train(
  receita, 
  diamantes, 
  method = "rpart", 
  trControl = train_control_rpart,
  control = rpart.control(minsplit = 2, minbucket = 1, maxdepth = 20),
  tuneLength = 5
)

modelo_rpart
varImp(modelo_rpart)
plot(modelo_rpart)
rpart.plot(modelo_rpart$finalModel)
predict(modelo_rpart$finalModel) %>% head(20)

```

Fazendo as previsões:

```{r}


resumo <- diamantes_ok %>%
  mutate(
    pred_rpart = predict(modelo_rpart, newdata = .),
    pred_lm = predict(modelo_lm, newdata = .)
  ) %>%
  select(base, starts_with("pred_"), price) %>%
  gather(modelo, pred, starts_with("pred_")) %>%
  group_by(modelo, base) %>%
  nest %>%
  mutate(
    rmse = map_dbl(data, ~ RMSE(.x$pred, .x$price))
  )

resumo
```





# EXERCÍCIO ##########################################
# Refaça o modelo acima usando Random Forest e compare os resultados

# Modelo Random Forest

```{r}
# info_rf <- caret::getModelInfo("rf", FALSE)
```



Fazendo as previsões:

1) Inclua uma nova coluna para as previsões do novo modelo Random Forest
2) Conclua qual modelo desempenhou melhor pelo critério de RMSE

```{r}
resumo <- diamantes_ok %>%
  mutate(
    pred_rpart = predict(modelo_rpart, newdata = .),
    pred_lm = predict(modelo_lm, newdata = .)
  ) %>%
  select(base, starts_with("pred_"), price) %>%
  gather(modelo, pred, starts_with("pred_")) %>%
  group_by(modelo, base) %>%
  nest %>%
  mutate(
    rmse = map_dbl(data, ~ RMSE(.x$pred, .x$price))
  )
```







# EXERCÍCIO ##########################################
# Repita para o modelo XGBOOST

```{r}
# info_xgb <- caret::getModelInfo("xgbTree", FALSE)
# info_xgb$parameters
```



Fazendo as previsões:

1) Inclua uma nova coluna para as previsões do novo modelo Random Forest
2) Conclua qual modelo desempenhou melhor pelo critério de RMSE

```{r}
resumo <- diamantes_ok %>%
  mutate(
    pred_rpart = predict(modelo_rpart, newdata = .),
    pred_lm = predict(modelo_lm, newdata = .)
    # INCLUA AS PREVISOES DO XGOOST AQUI
  ) %>%
  select(base, starts_with("pred_"), price) %>%
  gather(modelo, pred, starts_with("pred_")) %>%
  group_by(modelo, base) %>%
  nest %>%
  mutate(
    rmse = map_dbl(data, ~ RMSE(.x$pred, .x$price))
  )
```










# EXERCÍCIO ##########################################
# Construa gráfico de PDP

```{r}
range_var <- diamantes_ok$y %>% range
seq_var <- seq(range_var[1], range_var[2], length.out = 5)

diamantes_ok_cenarios_pdp <- diamantes_ok %>%
  sample_n(300) %>%
  rownames_to_column("id") %>%
  select(-y) %>%
  crossing(
    y = seq_var
  ) %>%
  mutate(
    pred_rpart = predict(modelo_rpart, newdata = .)
    # INCLUA AS PREVISOES DO XGOOST AQUI
  ) 

## Gráfico

diamantes_ok_cenarios_pdp %>%
  ggplot(aes(x = y, y = pred_rpart)) +
  geom_line(aes(group = id), alpha = 0.5) +
  # geom_point(position = position_jitter(0)) +
  stat_summary(colour = "red", geom = "line", fun.y = mean)
```



